---
title: "Paper Data Mining"
author: "4SK5_08_Annisa Kahmiliani"
date: "12/19/2021"
output: html_document
---

# Load Library
```{r }
library(readxl)
library(fpc)
library(dbscan)
library(devtools)
library(factoextra)
library(kknn)
library(cluster)
library(knitr)
library(REdaS)
library(factoextra) 
library(clValid)
library(tidyverse)

```
# Input data
```{r }
data_paper <- read_xlsx("C:/Users/User/Downloads/aaa/7/1. DATMIN/PAPER DATMIN/Book2.xlsx")
data_paper <- data.frame(data_paper) #jadikan data-frame
rownames(data_paper) <- data_paper[,1] #beri nama row sesuai kabupaten/kota
summary(data_paper) #ada variabel kabkota dan produktivitas 6 jenis tanaman pertanian (karet, kelapa, sawit, cabai, jahe, dan padi)
```
# Preprocessing

## Drop variabel kab/kota
```{r }
data_pertanian <- data_paper[,-c(1)] 
```
## Cek missing-value
```{r }
sapply(data_pertanian, function(x) sum(is.na(x))) 
```
## Normalisasi
```{r }
data_scale <- scale(data_pertanian) 
summary(data_scale)

```
## Cek asumsi variabel
```{r }
bart_spher(data_scale)
KMOS(data_scale)
```
## Membuat PCA 

```{r }
PCA_scale <- prcomp(data_scale)
summary(PCA_scale) #pilih jumlah PC yang sesuai, std.dev .
  
eigen_value <- get_eigenvalue(PCA_scale)
eigen_value #eigen-value >= 1

fviz_eig(PCA_scale) #visualisasi
PCA_scale$rotation #loading factor

PCA_scale_scores<-PCA_scale$x[,1:2]
summary(PCA_scale_scores)

```

# Validasi Cluster
```{r }
intern <- clValid(PCA_scale_scores, 2:6, clMethods = c("hierarchical","kmeans"), validation = "internal")
summary(intern)

```

# Metode Agglomerative 
```{r }
m <- c("single","complete","ward", "average")
names(m) <- c("single","complete","ward", "average") 
ac <- function(x){
     agnes(PCA_scale_scores,method=x)$ac
   }
map_dbl(m,ac)

```

## Visualisasi Metode Agglomeratif

### Metode Ward

```{r }
data.hcc_pertanian <- PCA_scale_scores %>%      
     dist(method = "euclidean") %>% 
     hclust(method = "ward.D2")

fviz_dend(data.hcc_pertanian, k = 2, 
                       cex = 0.6, palette = "jco", 
                       rect = TRUE, rect_border = "jco", rect_fill = TRUE,
                       main = "Cluster Dendogram (Ward's Method)")


```

### Metode Single

```{r }
data.hcc_pertanian1 <- PCA_scale_scores %>%      
     dist(method = "euclidean") %>% 
     hclust(method = "single")

fviz_dend(data.hcc_pertanian1, k = 2, 
                       cex = 0.6, palette = "jco", 
                       rect = TRUE, rect_border = "jco", rect_fill = TRUE,
                       main = "Cluster Dendogram (Single's Method)")


```
### Metode Average

```{r }
data.hcc_pertanian2 <- PCA_scale_scores %>%      
     dist(method = "euclidean") %>% 
     hclust(method = "average")

fviz_dend(data.hcc_pertanian2, k = 2, 
                       cex = 0.6, palette = "jco", 
                       rect = TRUE, rect_border = "jco", rect_fill = TRUE,
                       main = "Cluster Dendogram (Average's Method)")


```

### Metode Complete
```{r }
data.hcc_pertanian3 <- PCA_scale_scores %>%      
     dist(method = "euclidean") %>% 
     hclust(method = "complete")

fviz_dend(data.hcc_pertanian3, k = 2, 
                       cex = 0.6, palette = "jco", 
                       rect = TRUE, rect_border = "jco", rect_fill = TRUE,
                       main = "Cluster Dendogram (Ward's Method)")


```

## Deskripsi Statistik Klaster 

### Klaster 1
```{r }
clust1 <- data_paper[c(9,2,16),]
clust1
summary(clust1)

```

### Klaster 2
```{r }
clust2 <- data_paper[-c(9,2,16),]
clust2
summary(clust2)
```

# Metode K-MEANS
## Optimal Cluster
```{r }
set.seed(123)
fviz_nbclust(PCA_scale_scores, kmeans, method = "silhouette")
```

## Membuat K-Means
```{r }
k2 <- kmeans(PCA_scale_scores, centers = 2) 
k2
```

## Visualisasi K-MEANS
```{r }
fviz_cluster(k2, PCA_scale_scores, main='Cluster K-Means', ggtheme = theme_grey(), repel=TRUE) 
```

## Nilai silhouette K-MEANS
```{r }
sil2 <- silhouette(k2$cluster, dist(PCA_scale_scores))
fviz_silhouette(sil2)
```

# Metode DBSCAN

## Menentukan epsilon dan minimum points
```{r }
kNNdistplot(PCA_scale_scores,k=3)
abline(h=1.15 ,lty=3)

```

## Membuat DBSCAN
```{r }
f<-fpc::dbscan(PCA_scale_scores, eps = 1.15, MinPts = 3)
f

dbscan_cl<-dbscan(PCA_scale_scores, eps = 1.15, minPts = 3)
dbscan_cl

table(dbscan_cl$cluster)
```

## Visualisasi DBSCAN
```{r }
hullplot(data_scale,dbscan_cl)

pam1<-pam(dbscan_cl$cluster,2)
dis<-dist(PCA_scale_scores)^2
plot(silhouette(pam1,dis))

```

## Nilai silhouette DBSCAN

```{r }
sil <- silhouette(dbscan_cl$cluster, dist(PCA_scale_scores))
fviz_silhouette(sil)
```


